# 子公司清算的问题

提问人：luohongcheng 时间：2019-11-05 06:30:29
A 公司为母公司，B 为其子公司，现 B 公司因长期亏损资不抵债准备清算了，A 公司持有 B 公司长期股权投资 500 万，另有应收 B 公司的货款1000 万（不属于无明确清收计划的长期类应收款项），
本来 B 公司本年亏 500 万，单体报表净资产-600万
此时，A 公司因为预计收不回来款项，把 1000 万做资产减值损失，接下来的操作：
因为 A 公司预计收不回来做了资产减值损失，所以 B 公司做 1000 万营业外收入（假设 B 有充分依据，比如 A 公司出具出面证明给B 公司表示不再收回），B 做了营业外收入以后，本年盈利-500+1000=500 万，期末净资产-600+1000=400 万；
1. 因为 B 公司拟清算所以A 公司不再合并其资产负债表，但合并其期间利润表，借：未分配利润 500 贷：其他转入 500
2. 并对长投计提（投资成本 500-净资产 400=100 万）的资产减值损失，借：资产减值损失-长投 100 贷：长投减值准备 100
3. 抵消资产减值损失和营业外收入：借：营业外收入 1000 贷：资产减值损失-应收 1000
相当于，因为 B 公司的亏损本年合并层面确认的损失 =500+100=600 万元？
请问这样的会计处理是否正确？

回答人：chenyiwei
从主帖情况看，B 公司的清算应该是正常清算而不是破产清算（A 公司放弃债权后，B 的净资产为正数），故 B 仍应纳入期末合并范围，不存在处置子公司的问题。
A 的合并报表中，随着A 长投与 B 的净资产的抵销，原先A 个别报表中的长期股权投资减值准备也予以消除，但需谨慎地对 B 的各项资产计提减值准备，并充分体现 B 的超额亏损对合并归母净资产和少数股权（如有）
的影响。
另外，B的个别报表层面对母公司放弃的债权应转入资本公积；A 的个别报表层面对放弃子公司债权的账面价值应转入长期股权投资。